【裁判字號】    97,易,881
【裁判日期】    970724
【裁判案由】    詐欺
【裁判全文】
臺灣彰化地方法院刑事判決               97年度易字第881號
公  訴  人  臺灣彰化地方法院檢察署檢察官
被      告  庚○○
            丙○○
            丁○○
            甲○○
上列被告等因詐欺案件，經檢察官提起公訴（96年度偵字第1148
5 、97年度偵字第87號、97年度偵字第2894號），本院判決如下
：
    主  文
庚○○共同意圖為自己不法之所有，以詐術使人將本人之物交付
，各處如附表一編號一至三、五至七所示之刑，扣案如附表二編
號三及附表三編號一、五所示之物均沒收。又共同意圖為自己不
法之所有，以恐嚇使人將本人之物交付，處如附表一編號四所示
之刑，扣案如附表二編號三及附表三編號一、五所示之物均沒收
。應執行有期徒刑壹年，扣案如附表二編號三及附表三編號一、
五所示之物均沒收。
丙○○幫助意圖為自己不法之所有，以詐術使人將本人之物交付
，處有期徒刑陸月，如易科罰金，以新台幣壹仟元折算壹日。
甲○○幫助意圖為自己不法之所有，以詐術使人將本人之物交付
，處有期徒刑伍月，如易科罰金，以新台幣壹仟元折算壹日。
丁○○無罪。
    事  實
一、庚○○與辛○○、己○○、乙○○（此三人所涉詐欺取財及
    恐嚇取財犯行部分，業據本院於97年7 月7 日以97年度易字
    第881 號判決分別判處有期徒刑2 年4 月、2 年4 月及1 年
    6 月在案）等三人，及在大陸地區真實姓名年籍不詳綽號「
    小白」、「阿財」之成年男子，共同基於意圖為自己不法所
    有之犯意聯絡，以辛○○、己○○自任臺灣地區之集團指揮
    者，由辛○○、己○○聽命於大陸地區之綽號「小白」、「
    阿財」等幕後首腦（現仍偵辦中），共組詐欺及恐嚇取財集
    團，己○○並負責收購人頭帳戶之工作。
  (1)丙○○於96年8 月19日下午2 時許，在己○○位於南投縣草
    屯鎮○○街151 號住處附近，將丙○○所申辦之萬泰商業銀
    行草屯分行帳號000000000000號存款帳戶（含存摺、提款卡
    及密碼），以新臺幣（下同）8000元代價，販賣予己○○（
    丙○○販賣萬泰銀行草屯分行帳戶之幫助詐欺犯行部分，業
    經臺灣南投地方法院於96年12月10日以96年度投簡字第776
    號判決判處有期徒刑4 月，如易科罰金，以新台幣1000元折
    算1 日確定）；
  (2)戊○○（所涉及幫助詐欺取財犯行部分，業據本院於97年7
    月7 日以97年度易字第881 號判決判處有期徒刑5 月，如易
    科罰金，以銀元300 元折算1 日在案）於96年8 月27日下午
    5 時許，在己○○位於南投縣草屯鎮○○街151 號住處附近
    停車場，將戊○○所申辦之萬泰商業銀行草屯分行帳號0000
    00000000號存款帳戶（含存摺、提款卡及密碼），以5000元
    代價，販賣予己○○；
  (3)甲○○於96年8 月22日晚間10時許，經由丙○○之介紹，在
    己○○位於南投縣草屯鎮○○街151 號住處附近，將甲○○
    所申辦之萬泰商業銀行草屯分行帳號000000000000號存款帳
    戶及玉山銀行草屯分行帳戶（含存摺、提款卡及密碼），以
    每個帳戶5000元代價，販賣予己○○，己○○於收受甲○○
    上開金融帳戶後，於同月24日委由丙○○將購買金融帳戶之
    款項1 萬6000元，扣除丙○○所得佣金6000元後，實際交付
    1 萬元予甲○○。
二、以辛○○、己○○為首之詐欺集團在獲得上開金融帳戶後，
    即由「小白」、「阿財」及其所屬之詐騙及恐嚇取財集團成
    員負責以電話撥打如附表一所示之被害人之電話，以附表一
    所示之詐騙或恐嚇方式，使附表一所示之被害人將款項分別
    匯入如附表一所示之帳戶內，待被害人匯入款項後，即由「
    小白」、「阿財」以電話通知辛○○或己○○，由辛○○、
    己○○親自或指揮乙○○、或再由乙○○指揮庚○○負責前
    往南投縣草屯鎮、彰化縣芬園鄉等地之自動提款機領款後，
    將領得款項交予辛○○或己○○，辛○○、己○○再透過電
    話聯繫，於約定之時、地轉交款項予「小白」、「阿財」所
    指派之不特定人，辛○○、乙○○取得領得款項5 ％之利益
    ，而己○○每交付一次金額予「小白」、「阿財」所指派之
    人，則取得1000、2000元不等之利益，渠等即以上述分工方
    式，向如附表一所示之被害人詐取或恐嚇取得財物。
三、嗣由臺灣彰化地方法院檢察署檢察官指揮員警循線追查，於
    96年12月11日，分別在(一)辛○○位於彰化縣芬園鄉○○村○○街677 巷82號之住處，扣得如附表二所示之物；(二)在己○○位於南投縣草屯鎮○○里○○街151 號之住處，扣得如附
    表三所示之物；(三)在庚○○位於南投縣草屯鎮○○街55號7
    樓之1 之住處，扣得如附表四所示之物，始查悉上情。
    理  由
壹、證據能力之說明
  (一)按被告以外之人於審判外之陳述，除法律有規定者外，不得
    作為證據；惟被告以外之人於審判外之陳述，雖不符刑事訴
    訟法第159 條之1 至4 條之例外規定，而經當事人於審判程
    序同意作為證據，法院審酌該言詞陳述或書面陳述作成時之
    情況，認為適當者，亦得為證據，當事人、代理人或辯護人
    於法院調查證據時，知有第159 條第1 項不得為證據之情形
    ，而未於言詞辯論終結前聲明異議者，視為有前項之同意，
    刑事訴訟法第159 條及第159 條之5 分別定有明文。本件證
    人潘彥仰、張見安、蔡英輝、陳逸融、壬○○、林奕成、劉
    鴻彰於警詢中所為之證述及證人辛○○、己○○、乙○○於
    警、偵訊中之證述，均屬審判外之陳述，被告等四人未於言
    詞辯論終結前聲明異議，依前揭法律規定，自應擬制被告已
    同意上開審判外之陳述亦有證據能力，且本院審酌該言詞陳
    述或書面陳述作成時之情況亦認為適當，是本院自得引為裁
    判之基礎資料。
  (二)次按除顯有不可信之情況外，從事業務上之人於業務上或通
    常業務過程所須製作之紀錄文書、證明文書，亦得為證據，
    刑事訴訟法第159 條之4 第3 款定有明文。查被害人潘彥仰
    在彰化商業銀行復興分行、被害人張見安在神岡圳堵郵局、
    被害人蔡英輝在台新國際商業銀行彰化分行、被害人林奕成
    在永豐商業銀行新泰分行之開戶資料、彰化縣警察局員林分
    局村上派出所96年8 月29日受理刑事案件報案三聯單、受理
    詐騙帳戶通報警示簡便格式表、內政部警政署96年8 月29日
    反詐騙案件紀錄表、萬泰商業銀行草屯分行丙○○、甲○○
    、戊○○之開戶資料、台幣存摺對帳單、ATM 交易查詢單各
    1 份及三信商業銀行匯款單2 紙，係屬從事業務上之人於通
    常業務過程所須製作之紀錄文書，自得作為證據。
  (三)按搜索，應用搜索票；又檢察官、檢察事務官或司法警察逮
    捕被告、犯罪嫌疑人或執行拘提、羈押時，雖無搜索票，得
    逕行搜索其身體、隨身攜帶之物件、所使用之交通工具及其
    立即可觸及之處所；另搜索，經受搜索人出於自願性同意者
    ，得不使用搜索票，刑事訴訟法第128 條第1 項、第130 條
    、第131 條之1 定有明文。本案認定犯罪事實之扣案物品，
    均係司法警察持本院核發之搜索票所為之搜索，或司法警察
    持臺灣彰化地方法院檢察署檢察官核發之拘票所為之附帶搜
    索，或受搜索人自願同意之搜索，有卷附之搜索票、搜索扣
    押筆錄、拘票（彰警刑字第71423 號卷第37、47、53）在卷
    可稽，足見上開扣案物均為合法搜索所得，自具證據能力。
貳、被告庚○○部分
一、訊據被告庚○○固不否認其於96年8 月23日，受同案被告即
    其前夫乙○○之指示，在南投縣草屯鎮○○路864 號合作金
    庫銀行草屯分行前提領現金1000元，但因故並未領出款項等
    情，惟辯稱：伊不知同案被告乙○○係從事詐欺或恐嚇取財
    之車手工作，同案被告乙○○係伊前夫，當天因乙○○拿一
    張提款卡叫伊去幫他領1000元，伊才會到住處樓下之南投縣
    草屯鎮○○路864 號合作金庫銀行草屯分行之ATM 提款機欲
    提領款項，但伊確實沒有參與詐欺取財或恐嚇取財之犯行等
    語。
二、經查：
  (一)如附表一編號一至七被害人潘彥仰等人遭詐騙及恐嚇取財之
    事實，業據證人即被害人潘彥仰、張見安、蔡英輝、陳逸融
    、壬○○、林奕成、劉鴻彰於警詢中證述綦詳，且有被害人
    潘彥仰在彰化商業銀行復興分行、被害人張見安在神岡圳堵
    郵局、被害人蔡英輝在台新國際商業銀行彰化分行、被害人
    林奕成在永豐商業銀行新泰分行之開戶資料、彰化縣警察局
    員林分局村上派出所96年8 月29日受理刑事案件報案三聯單
    、受理詐騙帳戶通報警示簡便格式表、內政部警政署96年8
    月29日反詐騙案件紀錄表、金融機構聯防機制通報單、萬泰
    商業銀行草屯分行丙○○、甲○○、戊○○之開戶資料、台
    幣存摺對帳單、ATM 交易查詢單各1 份、及三信商業銀行匯
    款單2 紙在卷可稽，應堪信為真實。
  (二)被告庚○○確實於於96年8 月23日，在南投縣草屯鎮○○路
    864 號合作金庫銀行草屯分行前提領現金1000元之情，業據
    被告庚○○供認屬實，且有監視錄影翻拍照片2 張在卷可稽
    （見71423號警卷第92頁）。
  (三)證人乙○○於本院審理時證稱：伊於95年10月間與被告庚○○離婚，離婚前，帳都是被告庚○○在管的，伊的帳戶僅有
    華南銀行還有存錢，其他伊名下之帳戶都已經沒有錢了，離
    婚後被告庚○○還是住在伊家，有時候伊也會回家住，或是
    住在自己南投縣南投市○○路之租屋處，伊在外面如果有賺
    錢，就會拿現金回家，被告庚○○知道伊信用破產，無法申
    請帳戶，所以也沒有提款卡等語。是被告庚○○對於證人即
    同案被告乙○○因信用破產而無法申請帳戶，且乙○○名下
    之帳戶應無現金，亦無提款卡之情，應知之甚詳，同案被告
    乙○○竟於96年8 月23日尚拿萬泰銀行之提款卡給被告庚○○提領現金，本即有可疑。
  (四)況被告庚○○於96年12月11日偵訊時供稱：「（你是否於96
    年8 月23日下午12時19分到南投縣草屯鎮○○路864 號合作
    金庫銀行草屯分行，以別人的金融卡領過錢？）我沒有領錢
    ，我只是查餘額。」「（你為何持該金融卡去查餘額？）乙○○叫我去查看看裡面有沒有錢。」、「（那又不是你的金
    融卡你去查有沒有錢做什麼？）乙○○說是他朋友叫我幫他
    查的，卡片是他朋友的。」、「（你是否有拿別人的金融卡
    去領過錢？）沒有。」等語，衡諸現今金融卡之使用用途極
    高，個人僅需於提款機插入金融卡及鍵入密碼，可進行提款
    、轉帳、繳款、查詢餘額等金融交易，係屬關係個人財產變
    動與涉及財產權益甚高之物，除非交予至親，個人之金融卡
    及密碼即屬於本人經常性隨身持有之物，且查詢餘額僅需持
    有金融卡及密碼即得為之，實無須將極其重要之金融卡及密
    碼交與他人以查詢餘額，是被告庚○○既知同案被告乙○○
    所交予之提款卡並非乙○○所有之物，且同案被告乙○○於
    交付提款卡及密碼之時，竟稱係友人叫他代查存款餘額，揆
    諸前揭說明，被告庚○○應知上開提款卡及密碼之取得來源
    顯有可疑。且證人乙○○於本院審理時復證稱：「96年8 月
    23日當天伊在家中睡覺，剛好被告庚○○下班回家，伊就拿
    提款卡叫被告庚○○幫伊領1000元」等語，亦與被告庚○○
    於偵訊中之前揭供詞不相符合，足見被告庚○○辯稱：伊不
    知情云云，應屬飾卸之詞，不足採信。
  (五)此外，復有提款錄影畫面翻拍照片共41張、彰化縣警察局員
    警於96年12月6 日之跟監蒐證照片18張，暨扣案如附表一編
    號三及附表二編號一、五、六所示之物可資佐證，本件事證
    明確，被告庚○○前揭詐欺取財及恐嚇取財之犯行均堪認定
    。
、被告丙○○、甲○○部分
一、上揭犯罪事實，業據被告丙○○、甲○○迭於警詢、偵訊、
    本院準備程序及審理時均坦承不諱，核與證人己○○於警詢
    及偵訊中之證述及證人即被害人壬○○於警詢中證述之情節
    相符，且有被害人萬泰商業銀行草屯分行甲○○之開戶資料
    、台幣存摺對帳單、ATM 交易查詢單各1 份、提款錄影畫面
    翻拍照片共41張、彰化縣警察局員警於96年12月6 日之跟監
    蒐證照片18張在卷可稽，足見被告丙○○、甲○○之自白與
    事實相符。
二、按刑法上之故意，分直接故意（確定故意）與間接故意（不
    確定故意），「行為人對於構成犯罪之事實，明知並有意使
    其發生者」為直接故意，「行為人對於構成犯罪之事實，預
    見其發生而其發生並不違背其本意者」為間接故意。查本件
    被告丙○○居間介紹被告甲○○任意販賣其帳戶存摺等物予
    同案被告己○○，被告丙○○及被告甲○○均有有容認被告
    甲○○之帳戶資料供同案被告己○○交由所屬詐騙集團作為
    詐欺犯罪時使用之不確定故意，甚為灼然，已如前述。
三、次按刑法關於正犯、從犯之區別，本院所採見解，係以其主
    觀之犯意及客觀之犯行為標準，凡以自己犯罪之意思而參與
    犯罪，無論其所參與者是否犯罪構成要件之行為，皆為正犯
    ，其以幫助他人犯罪之意思而參與犯罪，其所參與者，苟係
    犯罪構成要件之行為，亦為正犯，必以幫助他人犯罪之意思
    而參與犯罪，其所參與者又為犯罪構成要件以外之行為，始
    為從犯（最高法院25年上字第2253號判例要旨參照）。本件
    被告丙○○僅居間介紹他人提供其帳戶之相關物件，而被告
    甲○○僅販賣自己之帳戶予詐騙集團成員，為詐騙集團成員
    之詐欺取財犯行提供助力，尚查無被告丙○○、甲○○有以
    自己實施詐欺犯罪之意思，而與該詐騙集團有共同實施詐欺
    犯罪之犯意聯絡，或被告丙○○、甲○○有直接參與詐欺犯
    罪構成要件行為之分擔情事，核屬幫助犯，而非共同正犯。
四、綜上所述，本件事證明確，被告丙○○、甲○○上開幫助詐
    欺取財之犯行，堪以認定。
肆、論罪科刑部分
一、核被告庚○○就如附表一（編號四除外）所為，均係犯刑法
    第339 條第1 項之詐欺取財罪，如附表一編號四所為，則係
    犯第346 條第1 項之恐嚇取財罪。核被告丙○○、甲○○所
    為，則係犯刑法第30條第1 項前段、第339 條第1 項之幫助
    詐欺取財罪。公訴意旨認被告庚○○就附表一編號四之犯行
    係犯刑法第339 條第1 項之詐欺取財罪，尚有未洽，惟其基
    本事實同一，本院自應予以審理，並變更起訴法條。另按現
    行刑法關於正犯、從犯之區別，係以其主觀之犯意及客觀之
    犯行為標準，凡以自己犯罪之意思而參與犯罪，無論其所參
    與者是否係犯罪構成要件之行為，皆為正犯，其以幫助他人
    犯罪之意思而參與犯罪，其所參與者，苟係犯罪構成要件之
    行為，亦為正犯，必以幫助他人犯罪之意思而參與犯罪，其
    所參與者又為犯罪構成要件以外之行為，始為從犯。故共同
    實施犯罪行為之人，在合同意思範圍以內，各自分擔犯罪行
    為之一部，相互利用他人之行為，以達其犯罪之目的者，即
    應對於全部所發生之結果，共同負責。且共同正犯之意思聯
    絡，原不以數人間直接發生者為限，即有間接之聯絡者，亦
    包括在內。如甲分別邀約乙、丙犯罪，雖乙、丙間彼此並無
    直接之聯絡，亦無礙於其為共同正犯之成立。又共同正犯，
    係共同實施犯罪行為之人，在共同意思範圍內，各自分擔犯
    罪行為之一部，相互利用他人之行為，以達其犯罪之目的，
    其成立不以全體均參與實施犯罪構成要件之行為為要件；參
    與犯罪構成要件之行為者，固為共同正犯；以自己共同犯罪
    之意思，參與犯罪構成要件以外之行為，或以自己共同犯罪
    之意思，事前同謀，而由其中一部分人實行犯罪之行為者，
    亦均應認為共同正犯，使之對於全部行為所發生之結果，負
    其責任（最高法院92年度臺上字第5407號及92年度臺上字第
    2824號著有判決可資參照）。查被告庚○○與同案被告乙○○間，同案被告乙○○與辛○○間，同案被告辛○○與己○○間，同案被告辛○○、己○○與「小白」、「阿財」間，
    就如附表一所示之詐欺取財及恐嚇取財犯行，互有犯意之聯
    絡及行為之分擔，業據被告庚○○及同案被告乙○○、辛○○、己○○於本院審理時供承在卷，揆諸前揭說明，亦無礙
    於被告庚○○與同案被告乙○○、辛○○、己○○共同正犯
    之成立，是被告庚○○與同案被告乙○○、辛○○、己○○
    共四人均為共同正犯。被告庚○○所犯如附表一編號一至三
    、五至七所示之詐欺取財犯行間，及其等所犯如附表一編號
    四之恐嚇取財犯行間，均犯意各別，行為互殊，應予分論併
    罰。另被告丙○○、甲○○幫助詐欺集團成員犯詐欺取財罪
    ，為從犯，應依刑法第30條第2 項之規定，按正犯之刑度，
    減輕其刑。公訴意旨雖認被告丙○○所犯係刑法第339 條第
    1 項之詐欺取財罪共同正犯，惟被告丙○○僅居間介紹他人
    提供其帳戶之相關物件，為詐騙集團成員之詐欺取財犯行提
    供助力，尚查無被告丙○○有以自己實施詐欺犯罪之意思，
    而與該詐騙集團有共同實施詐欺犯罪之犯意聯絡，或被告丙○○有直接參與詐欺犯罪構成要件行為之分擔情事，核屬幫
    助犯，已如前所述，公訴意旨漏未斟酌此點，尚有未洽，附
    此敘明。
二、爰審酌被告庚○○、甲○○、丙○○前均無不良素行，然被
    告庚○○不思循合法途徑獲取報酬，竟因貪圖一己之私利，
    而與其前夫乙○○暨其他同案被告辛○○等人共組詐騙及恐
    嚇取財集團以網路交友、一夜情或取得家人資料為由，對一
    般社會大眾廣行詐欺或恐嚇之犯罪，被告等人以前揭不法手
    段詐騙無防備心之被害人如附表一所示之金錢，使被害人之
    經濟狀況因此雪上加霜，行為除對個別被害人造成財產上之
    損害及心理上之傷害甚鉅外，更嚴重影響金融秩序，造成社
    會上詐欺犯罪橫行，對社會治安影響甚鉅，且使人與人之間
    的信任感蕩然無存，人人聞電話詐欺色變，徒增社會成本，
    惡性甚深，不宜輕縱，惟審酌被告庚○○之涉案程度較輕，
    僅偶一聽從其前夫即同案被告乙○○之指示前往領款；又被
    告丙○○居中介紹被告甲○○提供其所申辦之萬泰商業銀行
    草屯分行帳戶供他人非法使用，使詐欺集團之成員易於得手
    ，助長詐欺之犯罪風氣，嚴重危害社會治安，並使被害人壬○○因此被詐騙如附表一編號五所示之財物，然被告丙○○
    、甲○○本身未實際參與本件詐欺取財之犯行，責難性較小
    ，暨被告丙○○、甲○○於本院審理時已坦承犯行，尚知悔
    悟之犯罪後態度等一切情狀，就被告庚○○部分分別量處如
    附表一編號一至七主文欄所示之刑，並定其應執行之刑，而
    就被告丙○○、甲○○部分量處如主文第二項、第三項所示
    之刑，暨均諭知易科罰金之折算標準，以資懲儆。
伍、沒收部分
一、沒收為從刑之一種，應隨主刑宣告。又共同正犯因相互間利
    用他方之行為，以遂行其犯意之實現，本於責任共同之原則
    ，共同正犯應對所參與犯罪之全部事實負責，有關從刑之沒
    收部分，雖他共同正犯所得或所用之物，亦應於其本身所處
    主刑之後，併為沒收之諭知（最高法院92年度台上字第7050
    號判決意旨可資參照）。扣案如附表二編號三及附表三編號
    一、五所示之物，分別為同案被告即共同正犯辛○○、己○○所有，且供犯本案犯罪所用之物，業據同案被告辛○○、
    己○○等人分別自承在卷，爰於被告庚○○之主文項下均依
    刑法第38條第1 項第2 款之規定宣告沒收。
二、至其餘扣案如附表二編號一、二所示及附表三編號二至四所
    示物品，既無證據證明與同案被告辛○○等人本案犯罪有何
    直接關連性，爰均不為沒收之諭知。另按刑法第38條第1 項
    第3 款所規定，因犯罪所得之物得沒收者，依同法條第3 項
    前段規定，以屬於犯人者為限，始得沒收之。如第三人對於
    該物在法律上得主張權利請求返還者，因其所有權不屬於被
    告，即不在得沒收之列（最高法院86年度臺非字第235 號判
    決意旨參照）。查(一)在同案被告己○○處扣得如附表三編號
    六、七所示之財物共4 千元，其中2 千元（附表三編號六）
    為被告辛○○、己○○、乙○○因詐欺犯罪取得之財物，屬
    被害人所有，得依法請求返還，被告己○○僅因犯罪而持有
    該贓物而已，並不因之而取得所有權，該贓物既非屬被告等
    所有，自不在刑法第38條第1 項第3 款所規定得沒收之列，
    (二)至另2 千元（附表三編號七），係同案被告己○○其餘工
    作所得財物，與本件詐欺取財及恐嚇取財犯行均無關；(三)而
    如附表三編號八及附表四編號一所示之上衣2 件，雖分別為
    同案被告己○○、乙○○提領詐欺取財所穿著之衣物，惟亦
    為其平時之穿著衣物，非專供犯本件詐欺取財提領款項所用
    ；(四)又扣案如附表四編號二至五所示之物，為同案被告乙○○之大哥、大嫂所有，且與本件詐欺犯行無關，業據被告庚○○於本院審理時供述在卷，爰均不另宣告沒收，附此敘明
    。
陸、無罪部分
一、公訴意旨略以：被告丁○○另於96年12月8 、9 、10日，持
    楊菊枝（所涉幫助詐欺犯行，另案移轉管轄臺灣花蓮地方法
    院檢察署偵辦）所申辦之花蓮國安郵局帳號00000000000000
    號存款帳戶提款卡，以每日提款約2 、3 次之頻率，前往金
    融機構提款後，將領得款項交予己○○。辛○○、己○○、
    乙○○、庚○○、丁○○、丙○○、戊○○、甲○○等人，
    即以此方式，詐騙被害人以營利，因認被告丁○○涉有刑法
    第33 9條第1 項之詐欺取財罪嫌。訊據被告丁○○固不否認
    有受同案被告己○○之指示前往領款之事實，惟辯稱：伊於
    96 年12 月間始加入此詐欺取財集團，加入後不到2 個星期
    即遭警查獲等語。
二、經查：
  (一)證人即同案被告己○○於本院審理時證稱：被告丁○○在96
    年12月間，始與伊一同從事詐欺取財之領款工作，至於96年
    8 月29日在南投縣草屯鎮○○路836 號全家便利商店草屯中
    正店內，當天伊是去查詢餘額，因伊將伊所騎乘之機車停放
    在該便利商店前，被告丁○○剛好與朋友騎機車路過，看到
    伊之機車，便至該便利商店內與伊打招呼，被告丁○○當時
    雖有問伊是否在領錢，但伊僅說：「噓！不要講話！」，前
    後不到幾分鐘，伊便與被告丁○○一起走出便利商店等語，
    核與被告丁○○之供述情節相符，且觀諸卷附96年8 月29日
    於全家便利商店草屯中正店之監視器翻拍畫面，同案被告己○○係於96年8 月29日上午11時23分22秒進入該便利商店，
    而被告丁○○則於數分鐘後即同日上午11時26分17秒始進入
    該便利商店，且遍查全卷亦查無被告丁○○確實於96年8 月
    間在提款機前領款、查詢餘額或騎機車搭載同案被告己○○
    前往領款之監視錄影翻拍照片。是應可認定被告丁○○於96
    年8 月間尚未參與同案被告己○○等人所組成之詐欺或恐嚇
    取財集團甚明。
  (二)次查，本件公訴人所起訴之詐欺取財及恐嚇取財犯行（如附
    表一編號一至七），犯罪時間均在96年8 月間，斯時被告丁○○尚未加入此同案被告辛○○、己○○等人所組成之詐欺
    或恐嚇取財集團，已如前述，是不能證明被告丁○○確實有
    參與公訴人所指如附表編號一至七所示之詐欺取財及恐嚇取
    財犯行，依法應諭知無罪之判決。
據上論斷，應依刑事訴訟法第299 條第1 項前段、第300 條、第
301 條第1 項，刑法第28條、第339 條第1 項、第346 條第1 項
、第30條第1 項前段、第2 項、第41條第1 項前段、第38條第1
項第2 款、第51條第5 款，刑法施行法第1 條之1 第1 項、第2
項前段，判決如主文。
本案經檢察官張聖傳到庭執行職務。
中    華    民    國    97    年    7     月    24    日
                   刑事第二庭     審判長法官  石馨文
                                  法      官  尚安雅
                                  法      官  黃齡玉
以上正本證明與原本無異。
如不服本判決，應於判決送達後10日內，向本院提出上訴書狀，
上訴書狀應「敘述具體上訴理由」，並按他造當事人之人數附繕
本。「切勿逕送上級法院」。
告訴人或被害人對於判決如有不服具備理由請求檢察官上訴者，
其上訴期間之計算係以檢察官收受判決正本之日期為準。
中    華    民    國    97    年    7     月    24    日
                                  書  記  官  林嘉賢
附表一
┌─┬────┬─────┬─────────┬─────┬──────┬───────────┐
│編│被 害 人│ 犯罪時間 │   犯 罪 方 式    │犯罪所得金│  匯款日期  │     主        文     │
│號│        │          │                  │額        │  匯入帳戶  │                      │
├─┼────┼─────┼─────────┼─────┼──────┼───────────┤
│  │        │          │以網際網路登入奇摩│2980元    │96年8 月19日│庚○○共同意圖為自己不│
│一│ 潘彥仰 │96年8 月中│交友網站時結識某姓│          │晚間10時36分│法之所有，以詐術使人將│
│  │        │旬某日    │名年籍不詳之女子，│          │匯款2980元至│本人之物交付，處有期徒│
│  │        │          │經由電話聯絡後，該│          │丙○○位於萬│刑貳月，扣案如附表二編│
│  │        │          │女子佯稱家境不好希│          │泰商業銀行草│號三及附表三編號一、五│
│  │        │          │望借錢周轉等語，使│          │屯分行之帳戶│所示之物均沒收。      │
│  │        │          │潘彥仰誤信為真，陷│          │（帳號：0445│                      │
│  │        │          │於錯誤            │          │00000000號）│                      │
├─┼────┼─────┼─────────┼─────┼──────┼───────────┤
│  │        │          │以網際網路登入奇摩│共14960 元│二次分別為96│庚○○共同意圖為自己不│
│  │        │          │交友網站時結識某姓│（分二次，│年8 月19日晚│法之所有，以詐術使人將│
│二│ 張見安 │96年8 月上│名年籍不詳之女子，│第一次匯款│間11時5 分、│本人之物交付，處有期徒│
│  │        │旬某日    │經由電話聯絡後，該│為4980元，│晚間11時45分│刑月，扣案如附表二編│
│  │        │          │女子佯稱家境不好，│第二次匯款│，均匯款至陳│號三及附表三編號一、五│
│  │        │          │父母疾病在身，希望│為9980元）│忠和位於萬泰│所示之物均沒收。      │
│  │        │          │借錢周轉等語，使張│          │商業銀行草屯│                      │
│  │        │          │見安誤信為真，陷於│          │分行之帳戶（│                      │
│  │        │          │錯誤              │          │帳號：044532│                      │
│  │        │          │                  │          │081605號）  │                      │
├─┼────┼─────┼─────────┼─────┼──────┼───────────┤
│  │        │          │以網際網路登入奇摩│共9 萬元（│二次分別為96│庚○○共同意圖為自己不│
│  │        │          │交友網站時結識某姓│分二次，第│年8 月19日晚│法之所有，以詐術使人將│
│三│ 蔡英輝 │96年8 月19│名年籍不詳之女子，│一次匯款2 │間7 時34分、│本人之物交付，處有期徒│
│  │        │日某時    │經由電話聯絡後，該│萬元，第二│晚間8 時26分│刑肆月，扣案如附表二編│
│  │        │          │女子佯稱需匯保證金│次匯款7 萬│，均匯款至陳│號三及附表三編號一、五│
│  │        │          │以確認其並非警察等│元）      │忠和位於萬泰│所示之物均沒收。      │
│  │        │          │語，使蔡英輝誤信為│          │商業銀行草屯│                      │
│  │        │          │真，陷於錯誤      │          │分行之帳戶（│                      │
│  │        │          │                  │          │帳號：044532│                      │
│  │        │          │                  │          │081605號）  │                      │
├─┼────┼─────┼─────────┼─────┼──────┼───────────┤
│  │        │          │接獲某不詳男子撥打│29989元   │96年8 月19日│庚○○共同意圖為自己不│
│  │        │          │之電話，向陳逸融恫│          │晚間8 時53分│法之所有，以恐嚇使人將│
│四│ 陳逸融 │96年8 月19│嚇稱有陳逸融家人之│          │，匯款至陳忠│本人之物交付，處有期徒│
│  │        │日下午6 時│資料，需匯款否則對│          │和位於萬泰商│刑陸月，扣案如附表二編│
│  │        │          │其不利，使陳逸融心│          │業銀行草屯分│號三及附表三編號一、五│
│  │        │          │生畏懼            │          │行之帳戶（帳│所示之物均沒收。      │
│  │        │          │                  │          │號：00000000│                      │
│  │        │          │                  │          │1605號）    │                      │
├─┼────┼─────┼─────────┼─────┼──────┼───────────┤
│  │        │          │在網際網路即時通訊│共20萬元（│二次分別於96│庚○○共同意圖為自己不│
│  │        │          │軟體接獲某不詳女子│第一次匯款│年8 月25日凌│法之所有，以詐術使人將│
│五│ 壬○○ │96年8 月19│傳送之訊息，佯稱欲│10萬元，第│晨0 時52分、│本人之物交付，處有期徒│
│  │        │日晚間11時│與壬○○援助交際，│二次匯款10│96年8 月26日│刑伍月，扣案如附表二編│
│  │        │          │使壬○○誤信為真，│萬元）    │凌晨0 時7 分│號三及附表三編號一、五│
│  │        │          │陷於錯誤          │          │均匯款10萬元│所示之物均沒收。      │
│  │        │          │                  │          │至甲○○位於│                      │
│  │        │          │                  │          │萬泰商業銀行│                      │
│  │        │          │                  │          │草屯分行之帳│                      │
│  │        │          │                  │          │戶（帳號：04│                      │
│  │        │          │                  │          │0000000000號│                      │
│  │        │          │                  │          │）          │                      │
├─┼────┼─────┼─────────┼─────┼──────┼───────────┤
│  │        │          │透過網際網路登入奇│980元     │於96年8 月28│庚○○共同意圖為自己不│
│  │        │          │摩交友網站時認識某│          │日晚間8 時1 │法之所有，以詐術使人將│
│六│ 林奕成 │96年8 月28│不詳女子，經由電話│          │分匯款至鄭│本人之物交付，處有期徒│
│  │        │日        │聯絡後，該女子佯稱│          │宗位於萬泰商│刑貳月，扣案如附表二編│
│  │        │          │因經濟不好急需幫忙│          │業銀行草屯分│號三及附表三編號一、五│
│  │        │          │等語，使林奕成誤信│          │行之帳戶（帳│所示之物均沒收。      │
│  │        │          │                  │          │號：00000000│                      │
│  │        │          │                  │          │6407號）    │                      │
├─┼────┼─────┼─────────┼─────┼──────┼───────────┤
│  │        │          │接獲一不詳女子撥打│共5000元  │二次分別於96│庚○○共同意圖為自己不│
│  │        │          │之電話，佯稱其因經│          │年8 月28日晚│法之所有，以詐術使人將│
│七│ 劉鴻彰 │96年8 月28│濟狀況不好，欲與其│          │間10時56分、│本人之物交付，處有期徒│
│  │        │日晚間10時│發生一夜情等語，使│          │晚間11時20分│刑貳月，扣案如附表二編│
│  │        │          │劉鴻彰誤信為真，陷│          │匯款至戊○○│號三及附表三編號一、五│
│  │        │          │於錯誤            │          │位於萬泰商業│所示之物均沒收。      │
│  │        │          │                  │          │銀行草屯分行│                      │
│  │        │          │                  │          │之帳戶（帳號│                      │
│  │        │          │                  │          │：0000000000│                      │
│  │        │          │                  │          │07號）      │                      │
└─┴────┴─────┴─────────┴─────┴──────┴───────────┘
附表二
┌──┬─────────────┬──────┐
│編號│     物            品     │所有人／持有│
│    │                          │人          │
├──┼─────────────┼──────┤
│    │行動電話壹支（廠牌：Sony  │ 辛  ○  ○ │
│ 一 │Ericsson，序號：0000000000│            │
│    │0000000 ，含門號0000000000│            │
│    │號SIM卡壹張)              │            │
├──┼─────────────┼──────┤
│ 二 │行動電話壹支（廠牌：Anycal│ 辛  ○  ○ │
│    │l ，序號：0000000000000000│            │
│    │1 ，含門號0000000000號SIM │            │
│    │卡壹張）                  │            │
├──┼─────────────┼──────┤
│ 三 │行動電話壹支（廠牌：Anycal│ 辛  ○  ○ │
│    │l，序號歸零）             │            │
└──┴─────────────┴──────┘
附表三
┌──┬─────────────┬──────┐
│編號│     物            品     │所有人／持有│
│    │                          │人          │
├──┼─────────────┼──────┤
│    │行動電話壹支（廠牌：Samsun│ 己  ○  ○ │
│ 一 │g ，序號：歸零，含門號0955│            │
│    │350412號SIM卡）           │            │
├──┼─────────────┼──────┤
│ 二 │行動電話壹支（廠牌：MP4 ，│ 己  ○  ○ │
│    │序號：000000000000000 ，含│            │
│    │門號0000000000號SIM卡）   │            │
├──┼─────────────┼──────┤
│ 三 │行動電話壹支（廠牌：NOKIA │ 己  ○  ○ │
│    │，序號：歸零）            │            │
├──┼─────────────┼──────┤
│ 四 │SIM卡壹張                 │ 己  ○  ○ │
├──┼─────────────┼──────┤
│ 五 │郵局金融卡壹張            │ 己  ○  ○ │
├──┼─────────────┼──────┤
│ 六 │現金貳仟元                │ 己  ○  ○ │
├──┼─────────────┼──────┤
│ 七 │現金貳仟元                │ 己  ○  ○ │
├──┼─────────────┼──────┤
│ 八 │黑色上衣壹件              │ 己  ○  ○ │
└──┴─────────────┴──────┘
附表四
┌──┬─────────────┬──────┐
│編號│     物           品      │所有人／持有│
│    │                          │人          │
├──┼─────────────┼──────┤
│ 一 │Ｔ恤壹件                  │ 乙  ○  ○ │
├──┼─────────────┼──────┤
│ 二 │帳冊壹本                  │乙○○之大哥│
│    │                          │、大嫂（不詳│
│    │                          │姓名）      │
├──┼─────────────┼──────┤
│ 三 │國泰世華銀行金融卡壹張    │乙○○之大哥│
│    │                          │、大嫂（不詳│
│    │                          │姓名）      │
├──┼─────────────┼──────┤
│ 四 │亞太行動寬頻SIM卡貳張     │乙○○之大哥│
│    │（0000000000000 、00000000│、大嫂（不詳│
│    │20812）                   │姓名）      │
├──┼─────────────┼──────┤
│ 五 │和信電信SIM 卡張（880108│乙○○之大哥│
│    │00000000、00000000000000、│、大嫂（不詳│
│    │00000000000000）          │姓名）      │
└──┴─────────────┴──────┘


司法院資訊處製作；財團法人民間司法改革基金會備份。
